【裁判字號】    99,訴,1080
【裁判日期】    991025
【裁判案由】    毒品危害防制條例等
【裁判全文】
臺灣高雄地方法院刑事判決              99年度訴字第1080號
公  訴  人  臺灣高雄地方法院檢察署檢察官
被      告  甲○○
選任辯護人  張清雄律師
上列被告因違反毒品危害防制條例案件，經檢察官提起公訴（99
年度偵字第17668 、17669 號），本院判決如下：
    主  文
甲○○共同運輸第一級毒品，處有期徒刑貳拾年。扣案之第一級
毒品海洛因貳顆（驗餘合計淨重壹佰零伍點肆零公克）沒收銷燬
之；毒品之外包裝即透明塑膠膜貳張、保險套貳個，均沒收之。
    事  實
一、甲○○明知海洛因係毒品危害防制條例第2 條第2 項第1 款
    所定之第一級毒品，並屬行政院依懲治走私條例第2 條第3
    項公告管制物品項目及其數額甲項第4 款所列管制進出口物
    品，不論數量，均不得運輸、私運進口。詎其因在大陸地區
    經商不善，積欠大陸地區自稱「方先生」之不詳姓名成年男
    子約新臺幣（下同）80萬元借款，無力清償，竟於民國99年
    5 月26日上午7 、8 時許，在大陸地區廣東省東莞市某賓館
    內，同意為「方先生」運輸海洛因進入臺灣地區，並俟返回
    大陸地區再給予酬勞，而與「方先生」共同基於自大陸地區
    運輸、私運第一級毒品海洛因進入臺灣地區之犯意聯絡，依
    「方先生」之指示，於同日中午某時，在上址賓館內，將「
    方先生」所交付已事先以透明塑膠膜包覆成圓柱體，外層再
    套上保險套之第一級毒品海洛因2 顆（合計淨重105.57公克
    、純度39.08 ％、純質淨重41.26 公克），自行塞入肛門內
    以規避查緝，隨即自東莞市搭乘環島旅遊公司「通寶巴士」
    前往香港國際機場，於同日下午4 時許，轉搭中華航空公司
    CI-948號班機飛往臺灣地區，並於同日下午6 時許抵達高雄
    國際機場等候接應，以此方式自大陸地區運輸、私運海洛因
    進入臺灣地區。嗣甲○○於同日下午7 時許，在高雄國際機
    場旅客入境處辦理入境手續時，經警持檢察官所核發之鑑定
    許可書，將其帶往高雄市立小港醫院以Ｘ光照射檢查身體，
    發現體內藏有異物，甲○○乃於員警監視下，將先前塞入肛
    門內之海洛因2 顆排出體外，因而查獲上情，並扣得海洛因
    2 顆、通寶巴士車票1 張、中華航空公司CI-948號班機登機
    證1 張、Innostream廠牌行動電話1 支（含門號0000000000
    0000000000號SIM 卡1 張）及門號0000000000號SIM 卡1 張
    等物。
二、案經行政院海岸巡防署南部地區巡防局及高雄縣政府警察局
    移送臺灣高雄地方法院檢察署檢察官偵查起訴。
    理  由
一、證據能力部分─
  (一)按審判長、受命法官或檢察官於必要時，得使鑑定人於法院
    外為鑑定；鑑定之經過及其結果，應命鑑定人以言詞或書面
    報告，刑事訴訟法第203 條第1 項、第206 條分別定有明文
    ，屬同法第159 條第1 項所稱之「法律有規定」之傳聞證據
    例外。本件法務部調查局濫用藥物實驗室鑑定書，係檢察官
    於偵查中將扣案海洛因送請法務部調查局鑑定所為之書面報
    告，依上開說明，自有證據能力。
  (二)又被告以外之人於審判外之陳述，雖不符刑事訴訟法第159
    條之1 至第159 條之4 之規定，然經當事人於審判程序同意
    作為證據，法院審酌該言詞陳述或書面陳述作成時之情況，
    認為適當者，亦得為證據。當事人、代理人或辯護人於法院
    調查證據時，知有第159 條第1 項不得為證據之情形，而未
    於言詞辯論終結前聲明異議者，視為有前項之同意，同法第
    159 條之5 亦規定明確。本判決所引用其他據以認定事實之
    各項證據，其中具有傳聞證據性質部分，除符合刑事訴訟法
    第159 條之1 至第159 條之4 或其他傳聞證據例外之規定，
    本得作證據者外，其餘均經檢察官、被告及辯護人於審理中
    同意作為證據（見本院訴字卷第68頁）。本院審酌該等傳聞
    證據作成時之狀況，並無違法、不當或顯有不可信之情形，
    作為證據皆屬適當，均有證據能力，合先敘明。
二、認定事實所憑之證據及理由─
    訊據被告甲○○僅坦認有於前揭時、地，受大陸地區自稱「
    方先生」之不詳姓名成年男子之託，將上開海洛因2 顆塞入
    肛門以避查緝，自大陸地區廣東省東莞市搭乘「通寶巴士」
    前往香港國際機場，再轉搭中華航空公司CI-948號班機抵達
    高雄國際機場等候接應，為警查獲等客觀事實，惟否認主觀
    上對於所運毒品為第一級毒品海洛因乙情有所認識，辯稱：
    「方先生」對其表示上開毒品係Ｋ他命，其因欠缺辨識毒品
    之知識，不知「方先生」所交運毒品為海洛因，且從未與「
    方先生」議定運毒酬勞云云。辯護人則稱被告客觀上所運毒
    品雖為第一級毒品海洛因，惟主觀上認其所運毒品為第三級
    毒品Ｋ他命（愷他命），應依「所知輕於所犯，從其所知」
    之法理，論以運輸第三級毒品罪等語。經查：
  (一)被告因在大陸地區經商不善，積欠大陸地區自稱「方先生」
    之不詳姓名成年男子約80萬元借款，無力清償，於99年5 月
    26日上午7 、8 時許，在大陸地區廣東省東莞市某賓館內，
    同意為該「方先生」運輸毒品進入臺灣地區，並依「方先生
    」指示，於同日中午某時，在上址賓館內，將「方先生」所
    交付已事先以透明塑膠膜包覆成圓柱體，外層再套上保險套
    之第一級毒品海洛因2 顆，自行塞入肛門內以避查緝，隨即
    自東莞市搭乘通寶巴士前往香港國際機場，於同日下午4 時
    許，轉搭中華航空公司CI-948號班機飛往臺灣地區，同日下
    午6 時許抵達高雄國際機場等候接應，以此方式自大陸地區
    運輸、私運上述海洛因進入臺灣地區。嗣於同日下午7 時許
    ，在高雄國際機場旅客入境處辦理入境手續時，經警持檢察
    官所核發之鑑定許可書，將其帶往高雄市立小港醫院以Ｘ光
    照射檢查身體，發現體內藏有異物，甲○○乃於員警監視下
    ，將先前塞入肛門內之海洛因2 顆排出體外，因而查獲上情
    ，並扣得上開海洛因2 顆、通寶巴士車票1 張、中華航空公
    司CI-948號班機登機證1 張、Innostream廠牌行動電話（含
    門號00000000000000000000號SIM 卡1 張）及門號00000000
    00號SIM 卡1 張等情，業據被告於財政部高雄關稅局（下稱
    海關）詢問、警詢、偵查及本院審理中，始終坦認不諱（見
    海岸巡防署南部巡防局刑案偵查卷宗〈下稱警卷〉第1-3 、
    7-11頁、偵卷第14-16 、26-28 頁、本院聲羈卷第5-6 頁、
    訴字卷第13-14 、66-67 頁），復有臺灣高雄地方法院檢察
    署鑑定許可書、高雄關稅局扣押筆錄、海巡南巡局高雄市機
    動查緝隊扣押筆錄、扣押物品目錄表、通寶巴士車票影本、
    中華航空公司CI-948號班機登機證影本、採證照片、入出境
    查詢資料在卷可稽（見警卷第12、4 、14-26 頁、偵卷第
    4-5 頁、本院訴字卷第25頁）。扣案之圓柱體毒品2 顆（以
    透明塑膠膜包覆成圓柱體，外層再套上保險套）經送驗結果
    ，確為第一級毒品海洛因成分（驗前合計淨重105.57公克、
    驗餘合計淨重105.40公克、純度39.08 ％、純質淨重41.26
    公克，空包裝總重4.50公克），有法務部調查局濫用藥物實
    驗室99年6 月23日調科壹字第09923014040 號鑑定書在卷可
    參（見偵卷第6 頁），並有通寶巴士車票、中華航空公司CI
    -948號班機登機證各1 張扣案為憑。被告此部分之自白既有
    上開卷證可佐，足認確與事實相符，自堪採為論科之依據。
  (二)被告雖辯稱「方先生」對伊表示上開毒品係Ｋ他命，伊因欠
    缺辨識毒品之知識，不知「方先生」所交運毒品為海洛因，
    且從未與「方先生」議定運毒酬勞云云。辯護人則依此請求
    依「所知輕於所犯，從其所知」之法理，論以運輸第三級毒
    品罪等語。按行為人主觀上欲犯某罪，事實上卻犯他罪時，
    依刑罰責任論之主觀主義思潮，首重行為人之主觀認識，應
    以行為人主觀犯意為其適用原則，必事實上所犯之他罪有利
    於行為人時，始例外依該他罪處斷。我國暫行新刑律第13條
    第3 項原亦有「犯罪之事實與犯人所知有異者，依下列處斷
    ：所犯重於犯人所知或相等者，從其所知；所犯輕於犯人所
    知者，從其所犯」之規定。嗣制定現行刑法時，以此為法理
    所當然，乃未予明定。從而行為人主觀上欲犯某罪，但事實
    上所為係構成要件略有不同之他罪，且二罪法定刑相同，情
    節又無軒輊時，揆之前揭「所犯與犯人所知相等，從其所知
    」之法理，自應適用行為人主觀上所認識之該罪論處（最高
    法院92年度台上字第1263號判決意旨參照）。惟所謂「所知
    」與「所犯」，仍應在客觀上有相當之證據，足以證明行為
    人主觀上所認識之犯罪構成事實與客觀上所發生之犯罪事實
    不一致，始有其適用（最高法院97年度台上字第3847號意旨
    參照）。本件被告既稱託運海洛因毒品之「方先生」告知其
    所運之毒品為Ｋ他命（即愷他命），倘其所辯為真，則其於
    查獲時既經海關人員及警員告以查獲毒品為海洛因，依社會
    通常經驗，必感驚異而請求確認毒品種類，或急於辯解所運
    毒品應係Ｋ他命而非海洛因。縱認其因不識毒品分類，不知
    海洛因屬第一級毒品而愷他命屬第三級毒品，惟海洛因之價
    值昂貴、成癮性高，號稱「毒品之王」，常見於報章雜誌或
    電視節目甚至電影情節，各國對於製造、販賣或運輸海洛因
    之犯罪行為，均處以嚴峻刑罰，被告年近五十，並往返大陸
    與臺灣地區經營茶葉生意，在大陸地區甚至時有打麻將應酬
    娛樂之情事，業據其供明在卷（見本院訴字卷第123 頁），
    顯非智識淺薄，毫無社會經驗或一般常識之人，自無不知運
    輸海洛因將受較諸其他毒品更為嚴厲刑罰之理。況被告於本
    院審理中供稱：其於海關人員、員警詢問、檢察官訊問、本
    院羈押訊問及審理時之供述，均未受脅迫或非出於自己意思
    而為陳述，顯見各該詢（訊）問人員並無不容其辯解或強加
    扭曲其陳述之情形。然其自查獲時起，歷經海關人員、員警
    詢問、檢察官及本院羈押訊問，均經詢（訊）以運輸、走私
    「海洛因」之相關案情，顯然已知遭查獲之毒品為「海洛因
    」而非「Ｋ他命」，對此攸關所涉罪名及刑罰之重大事項，
    竟於各該詢（訊）問時，從未為任何辯解，且於海關人員詢
    問時供稱：「（你攜帶上列物品來臺灣，事前是否知情，有
    無約定或收受酬勞？）知情，回來再議價」等語（見警卷第
    2 頁）。復在警詢中供稱：「（專案人員於99年5 月26日在
    你入境高雄小港機場時，會同財政部高雄關稅人員帶同你在
    高雄市立小港醫院並於你身上何處查獲一級毒品海洛因？有
    無出示臺灣高雄地方法院檢察署核發之鑑定許可書？）在我
    的肛門內查獲海洛因，有出示鑑定許可書給我看」、「（你
    是在何處？何時？將查扣之一級毒品海洛因塞入肛門內？）
    我是在昨（26）日在東莞市我入住之賓館內將毒品海洛因塞
    入我的肛門內賓館名稱我不知道」、「（你係以何方式將在
    你身上查獲之一級毒品海洛因塞入體內？有無他人協助？）
    我是自行將兩顆圓柱狀的毒品海洛因直接塞入我的肛門內，
    沒有人協助我」等語（見警卷第8-9 頁）。甚至於本院羈押
    訊問時仍主動供稱：「（對於檢察官聲請羈押之犯罪嫌疑有
    何意見？）我一時糊塗，因為方先生先前要求我將二粒海洛
    因放入肛門內，搭乘華航班機，從香港運送至臺灣高雄小港
    機場」、「（本次運送代價為何？）我欠方先生80萬元台幣
    ，他逼我順便帶二粒海洛因回臺灣」等語（見本院聲羈卷第
    4-5 頁）。倘非被告事前已知所運輸、走私之毒品即為「海
    洛因」，並有約定事後返回大陸地區時，再議定酬勞等情，
    被告豈有於上開詢（訊）問時，不僅未就此部分為任何辯解
    ，甚至主動為不利於己之自白，顯然違背常情。
  (三)被告既以體內藏毒之方式運毒，需冒生命危險及忍受異物進
    入體內之痛苦，及遭查獲將面臨嚴峻刑罰之風險，必當詳予
    辨識、查問藉以確認毒品種類，應無輕信託運者所言之理。
    且運毒之人主觀上「所知」之毒品種類，通常與「所犯」即
    客觀上所運輸之毒品一致，此乃常態事實，而被告既於海關
    人員、員警詢問及本院羈押訊問時，均已自白所運輸、走私
    之毒品為「海洛因」，並核與扣案毒品鑑定結果相符，已足
    佐證其「所知」同於「所犯」之常態事實。至其嗣後雖翻異
    前詞，惟僅空言「方先生」告以運輸之毒品為「Ｋ他命」云
    云，惟對此項非屬常態之事實，並未提出任何證據以供本院
    調查，自難以其空言辯解，遽為推翻前述業經證據證明之常
    態事實，應認被告明知「方先生」所交運之毒品即為第一級
    毒品海洛因，並與「方先生」約定事後返回大陸地區時再議
    酬勞甚明。被告主觀上確與「方先生」共同基於自大陸地區
    運輸、私運管制物品進入臺灣地區之直接犯意聯絡，客觀上
    則由被告實行運輸、私運管制物品進口之行為，其「所知」
    與「所犯」並無不一致，自無阻卻故意或影響故意責任之可
    言（最高法院97年度台上字第3847號判決意旨參照），所辯
    前開各節，應屬避重就輕之詞，不足採信。又依前揭卷證足
    認被告係與「方先生」共同基於自大陸地區運輸、私運第一
    級毒品海洛因進入臺灣地區之「直接」犯意聯絡，公訴意旨
    認其出於「未必故意」，容有未恰，併予敘明。
  (四)綜上所述，本件事證明確，被告犯行洵堪認定，應予依法論
    科。
三、論罪科刑之理由─
  (一)按海洛因係毒品危害防制條例第2 條第2 項第1 款所明定之
    第一級毒品，並行政院依據懲治走私條例第2 條第3 項公告
    管制物品項目及其數額甲項第4 款之管制進出口物品，不限
    其數額，均不得運輸及私運進口。次按運輸毒品或運送走私
    物品罪之成立，並非以所運輸之毒品或運送之走私物品已運
    扺目的地為完成犯罪之要件；是以，區別各該罪既遂、未遂
    之依據，應以已否起運離開現場為準，如已起運離開現場，
    其構成要件之輸送行為即已完成，不以達到目的地為既遂之
    條件（最高法院95年度台上字第990 號、92年度台上字第30
    96號判決意旨參照）。第按懲治走私條例第2 條第1 項所謂
    私運管制物品進口或出口，係指私運該物品進出國境而言。
    而「國境」係指國家統治權所及之範圍，包括領土、領海及
    領空在內（最高法院84年度台上字第3794號、第3467號、82
    年度台上字第3924號判決意旨參照）。又懲治走私條例第12
    條規定：「自大陸地區私運物品進入臺灣地區，以私運物品
    進口論，適用本條例規定處斷」，係將原規範在國境外走私
    管制物品及應稅物品刑事犯罪行為之懲治走私條例，擴及於
    國家內臺灣地區與大陸地區間之私運行為，亦加以刑事制裁
    ，所謂「以私運物品進口論」，乃指將非國境外之走私行為
    ，擬制為走私罪，故稱準走私罪。又因係擬制之罪，是於論
    罪科刑時，尚須透過所謂「過橋條款」，始能「適用本條例
    規定處斷」，亦即於論罪理由內應援引懲治走私條例第12條
    、第2 條第1 項資為依據（最高法院90年度台上字第1508號
    判決意旨參照）。本件被告原即計畫自大陸地區廣東省東莞
    市運輸、私運海洛因毒品進入臺灣地區，且亦自東莞市賓館
    將海洛因塞入肛門以避查緝，搭乘巴士至香港國際機場轉搭
    航機抵達高雄國際機場，雖於通關之際為警查獲，惟已起運
    離開大陸地區現場，並進入我國領域，其自大陸地區運輸、
    私運管制物品海洛因進入臺灣地區之行為，即屬既遂無疑。
  (二)另按「犯第4 條至第8 條之罪於偵查及審判中均自白者，減
    輕其刑」，毒品危害防制條例第17條第2 項定有明文。立法
    理由乃為使製造、販賣、運輸毒品案件之刑事訴訟程序儘早
    確定，並鼓勵被告自白認罪，以開啟其自新之路，而對製造
    、販賣、運輸毒品者，於偵查及審判中均自白時，採行寬厚
    之刑事政策，旨在獎勵犯罪人之悛悔，同時使偵查、審判機
    關易於發現真實，以利毒品查緝，俾收防制毒品危害之效，
    故不論該被告之自白，係出於自動或被動、簡單或詳細、一
    次或多次，並其自白後有無翻異，苟其於偵查及審判中均有
    自白，即應依法減輕其刑（最高法院98年度台上字第6928號
    判決意旨參照）。且所謂自白，指被告於刑事追訴機關發覺
    其犯行後自動供述不利於己之犯罪事實而言，即被告對於自
    己犯罪事實之全部或主要部分為肯定之供述。至於被告縱使
    同時另有主張或辯解，乃其辯護權之行使，仍不失為自白（
    最高法院99年度台上字第4291號、第2455號判決意旨參照）
    。本件被告於偵查及本院審理中，對於確有自大陸地區運輸
    、私運管制物品海洛因進入臺灣地區之事實，始終坦承不諱
    ，雖另為辯解其主觀上誤認所運毒品為第三級毒品愷他命云
    云，依上開最高法院判決意旨，仍不失為自白，應依毒品危
    害防制條例第17條第2 項之規定減輕其刑。
  (三)核被告所為，係犯毒品危害防制條例第4 條第1 項之運輸第
    一級毒品罪、懲治走私條例第12條、第2 條第1 項之私運管
    制物品進口罪，起訴書未引懲治走私條例第12條，應予補充
    。被告與大陸地區自稱「方先生」之不詳姓名成年男子就上
    開犯行間，有犯意聯絡與行為分擔，應論以共同正犯。被告
    持有第一級毒品海洛因進而運輸，其持有之低度行為，應為
    運輸毒品之高度行為所吸收，不另論罪。又被告以一行為同
    時觸犯共同運輸第一級毒品罪、共同私運管制物品進口罪，
    係一行為同時觸犯數罪名，為想像競合犯，應從一重之共同
    運輸第一級毒品罪處斷。又被告於偵查及審判中均自白運輸
    第一級毒品犯行（見偵卷第14-16 頁、本院聲羈卷第5 頁、
    訴字卷第13頁），應依毒品危害防制條例第17條第2 項規定
    減輕其刑。
  (四)爰審酌被告曾有詐欺前科（執行完畢已逾5 年，不構成累犯
    ），素行非佳，本次復自大陸地區運輸海洛因進入臺灣地區
    ，助長毒品氾濫，所運之海洛因毒品合計淨重105.57公克、
    純度39.08 ％、純質淨重41.26 公克，數量非微且純度非低
    ，如流入市面，將嚴重危害國人健康及社會治安，犯罪所生
    危害甚鉅。惟衡以其因經商失敗，積欠債務，無力償還，致
    屈從大陸地區之債主即自稱「方先生」之不詳姓名成年男子
    之要求，將海洛因自肛門塞入體內夾帶回臺，忍受身體痛楚
    及體內毒品包裝一旦破裂，可能喪命之危險，而為他人運輸
    毒品，本身並非運輸、走私毒品之主導者，且尚未取得利益
    即為警查獲，除辯稱其主觀上誤認所運係愷他命毒品外，對
    客觀事實均坦承不諱，犯罪後態度尚非過劣，教育程度國中
    畢業、經營茶葉販售、家庭經濟狀況小康，有警詢受詢問人
    基本資料表在卷可查（見警卷第5 頁），及其犯罪之動機、
    目的、手段、智識程度、生活狀況等一切情狀，認檢察官雖
    具體求處無期徒刑，惟就本件是否合於毒品危害防制條例第
    17條第2 項之減刑要件，與本院所持見解不同，求刑略有過
    重，而死刑減輕者，為無期徒刑；無期徒刑減輕者，為20年
    以下15年以上有期徒刑，刑法第64條第2 項、第65條第2 項
    分別定有明文，爰於毒品危害防制條例第4 條第1 項法定刑
    減輕後之刑度範圍內，量處如主文所示之刑，以資儆懲。
  (五)扣案第一級毒品海洛因2 顆（驗餘合計淨重105.40公克，空
    包裝總重4.50公克），應依毒品危害防制條例第18條第1 項
    前段規定，宣告沒收銷燬；用以包覆毒品之透明塑膠膜2 張
    及保險套2 個，係為便於塞入體內以避查緝，並防止海洛因
    於運輸途中裸露、潮濕，屬共犯「方先生」所有供運輸毒品
    所用之物，應依毒品危害防制條例第19條第1 項之規定宣告
    沒收（最高法院92年度台上字第1288號判決意旨參照）。至
    於扣案之Innostream廠牌行動電話1 支（含門號0000000000
    0000000000號SIM 卡1 張）及門號0000000000號SIM 卡1 張
    ，業經被告供明並未於本件運輸毒品時使用，復無其他積極
    證據足認與本案有關；扣案之通寶巴士車票、中華航空公司
    CI-948號班機登機證各1 張，則屬旅行時本需使用之交通工
    具票證，縱非運輸毒品，亦需持用，難謂為供犯罪所用之物
    ，爰均不予宣告沒收。
  (六)至於辯護人雖以被告因積欠債務而受逼迫，一時失慮而同意
    運毒，並非主導或核心人物，僅係聽命他人之棋子，需冒生
    命危險忍受異物塞入肛門之痛楚，所運毒品數量非鉅等情，
    請求再依刑法第59條酌減其刑等語（見本院訴字卷第72-73
    頁）。惟按刑法第59條之酌量減輕其刑，必於犯罪之情狀，
    另有特殊之原因與環境等等，在客觀上足以引起一般同情，
    認為即予宣告法定低度刑期，猶嫌過重者，始有其適用，至
    刑法第57條所列各款，為量刑時應行注意之事項，非為減刑
    根據（最高法院51年台上字第899 號、45年台上字第1165號
    、44年台上字第413 號、28年上字第1064號判例意旨參照）
    。本件被告僅因積欠80萬元借款，自甘將身體淪為運毒工具
    ，而運毒本屬重大罪行，刑罰嚴峻，被告並無不知之理，且
    其以體內藏毒之方式而為運輸，需冒生命危險及忍受異物進
    入體內之痛苦，當係詳加考慮而後為之，顯非一時失慮所致
    ，客觀上並無足以引起一般同情，認為即予宣告法定低度刑
    期，猶嫌過重之情狀，自不符刑法第59條酌減其刑之規定。
    況辯護人所稱之種種情狀，均屬同法第57條所列各款於量刑
    時應行注意之事項，非為減刑之依據，且業經本院逐一審酌
    ，自不得再據為酌量減輕之理由，併予敘明。
據上論斷，應依刑事訴訟法第299 條第1 項前段，毒品危害防制
條例第4 條第1 項、第17條第2 項、第18條第1 項前段、第19條
第1 項，懲治走私條例第12條、第2 條第1 項、第11條，刑法第
11 條 、第28條、第55條，判決如主文。
本案經檢察官鄭珮琪到庭執行職務。
中    華    民    國    99    年    10    月    25    日
                  刑事第十六庭  審判長法  官  曾逸誠
                                      法  官  洪榮家
                                      法  官  林柏壽
以上正本係照原本作成。
如不服本判決應於收受判決後10日內向本院提出上訴書狀，並應
敘述具體理由。其未敘述上訴理由者，應於上訴期間屆滿後20日
內向本院補提理由書（均須按他造當事人之人數附繕本）「切勿
逕送上級法院」。
中    華    民    國    99    年    10    月    25    日
                                      書記官  洪嘉慧
附錄本案論罪科刑法條：
毒品危害防制條例第4 條第1 項
製造、運輸、販賣第一級毒品者，處死刑或無期徒刑；處無期徒
刑者，得併科新臺幣2 千萬元以下罰金。
懲治走私條例第2 條第1 項
私運管制物品進口、出口逾公告數額者，處7 年以下有期徒刑，
得併科新臺幣300 萬元以下罰金。
懲治走私條例第12條
自大陸地區私運物品進入臺灣地區，或自臺灣地區私運物品前往
大陸地區者，以私運物品進口、出口論，適用本條例規定處斷。

司法院資訊處製作；財團法人民間司法改革基金會備份。
